臺灣臺中地方法院行政訴訟判決
111年度交字第48號
原      告  楊進文  
被      告  交通部公路總局臺中區監理所

代  表  人  楊聰賢  
上列當事人間交通裁決事件，原告不服被告民國111年1月11日彰
監四字第64-GU0000000號裁決書，提起行政訴訟，本院判決如下
：
    主  文
原告之訴駁回。
訴訟費用新臺幣參佰元由原告負擔。
    事實及理由
一、程序事項：
　㈠按行政訴訟法第237 條之7 規定，交通裁決事件之裁判，得
    不經言詞辯論為之。本件屬交通裁決事件，依兩造所述各節
    及卷內資料其事證已臻明確，本院認無經言詞辯論之必要，
    爰不經言詞辯論而為判決。
　㈡原告起訴時，被告代表人為魏武盛，嗣於訴訟進行中變更為
    楊聰賢，有交通部111年7月20日交人字第1117100518號令及
    被告之新代表人楊聰賢具狀聲明承受訴訟等在卷可稽，核無
    不合，應予准許。　
二、事實概要：原告於民國110年11月10日16時40分，駕駛號牌A
    K6-182號普通重型機車（下稱系爭車輛），行經臺中市北區
    崇德路與美德街口，因「闖紅燈」之違規行為，為臺中市政
    府警察局第二分局（下稱舉發機關）員警認定原告違反道路
    交通管理處罰條例第53條第1項之規定，當場對原告掣開第G
    U0000000號舉發違反道路交通管理事件通知單。被告續於11
    1年1月11日以彰監四字第64-GU0000000號裁決書（下稱原處
    分），依道路交通管理處罰條例第53條第1項、第63條第1項
    第3款及「違反道路交通管理事件統一裁罰基準表」之規定
    ，按期限內到案之基準，裁處原告第1階段罰鍰新臺幣（下
    同）1,800元，並記違規點數3點。原告不服，提起本件行政
    訴訟。
三、原告主張略以：該路口為T型路口，車並未直闖造成闖紅燈
    事實，只是超越白色停止線，美德街方向是綠燈，也未造成
    闖紅燈等語，並聲明：原處分撤銷，訴訟費用由被告負擔。
四、被告答辯則以：
  ㈠原告雖聲明：「該路口為T型路口，車並未直闖，造成闖紅燈
    事實，只是超越白色停止線……」，惟審視臺中市政府警察局
    第二分局提供之舉證光碟，影像時間01分15秒時原告駕駛普
    通重機車AK6-182號沿崇德路往進化北路方向直行，至美德
    街口時闖紅燈左轉屬實，故對於原告所作之裁決處分，於法
    應無違誤。
  ㈡復查道路交通標誌標線號誌設置規則第170條第1項前段、第2
    06條第4款及第5款第1目之規定：「停止線，用以指示行駛
    車輛停止之界限，車輛停止時，其前懸部分不得伸越該線。
    」、「圓形黃燈用以警告車輛駕駛人及行人，表示紅色燈號
    即將顯示，屆時將失去通行路權。」、「車輛面對圓形紅燈
    表示禁止通行，不得超越停止線或進入路口。」足知若駕駛
    汽車於到達停止線前即發現其行向號誌為紅燈時，其應予停
    止，且其前懸部分不得伸越該停止線，其行向所面對之號誌
    已轉換為紅燈時，自不得無視該紅燈號誌，其係於紅燈時通
    過停止線，而仍繼續往前行駛而穿越路口左轉銜接路段。則
    原告之行為確已該當道路交通管理處罰條例第53條第1項規
    定「闖紅燈」之要件事實等語，並聲明：原告之訴駁回，訴
    訟費用由原告負擔。
五、本院之判斷：
  ㈠按「汽車行駛至交岔路口，其行進、轉彎，應依下列規定：
    一、應遵守燈光號誌或交通指揮人員之指揮，遇有交通指揮
    人員指揮與燈光號誌並用時，以交通指揮人員之指揮為準。
    」、「汽車駕駛人，行經有燈光號誌管制之交岔路口闖紅燈
    者，處新臺幣1 千8 百元以上5 千4 百元以下罰鍰。」、「
    汽車駕駛人有下列各款所列條款之一者，除依原條款處罰鍰
    外，並予記點：三、有……第53條……情形之一者，各記違規點
    數3點。」，道路交通安全規則第102條第1項第1款、道路交
    通管理處罰條例第53條第1項及第63條第1項第3款分別定有
    明文。又依違反道路交通管理事件統一裁罰基準表之規定，
    機車駕駛人行經有燈光號誌管制之交岔路口闖紅燈，期限內
    繳納或到案聽候裁決者，統一裁罰基準1,800元。
  ㈡經查，本院勘驗調查舉發機關提供之採證光碟，製成勘驗筆
    錄附卷為證（見本院卷第73頁），勘驗結果為：員警密錄器
    畫面時間2021/11/10 16：17：33時至16：18：40時，員警
    站在於臺中市北區美德街往西方向與美德街18巷口，面對崇
    德路一段口，當時美德街號誌為紅燈，16：18：41時至16：
    18：49時，美德街口號誌轉為綠燈，16：18：50時至16：20
    ：34時，原告騎乘機車沿崇德路一段往北方向穿越停止線後
    左轉美德街，員警見狀遂將原告攔查，並對原告開單舉發。
  ㈢依上開勘驗結果可知，原告騎乘系爭車輛沿崇德路一段往北
    方向行駛至美德街口，於崇德路一段往北方向號誌顯示為紅
    燈時，原告應於停止線前等停紅燈，惟其竟於崇德路一段往
    北方向顯示為紅燈號誌時，直接左轉美德街，適為員警當場
    目睹並立即攔查原告，且製單舉發等情。雖原告主張僅是穿
    越白色停止線未闖紅燈云云，然崇德路一段與美德街口於路
    口醒目位置均已設置有燈光號誌，以管制崇德路一段往北方
    向之行車得否進入相交道路，參照交通部62年7 月14日交路
    字第12815 號函釋有關交岔路口自何處算起：「未設置號誌
    燈者，自四個轉角處起算。設有號誌燈者，自燈柱起算。劃
    有停止標線，自停止標線起算」，可知上開路口範圍之界定
    ，自停止標線或燈柱起算。依上開說明，原告面對該路口號
    誌為紅燈時，應受該路口號誌之管制，惟原告竟面對紅燈之
    狀態下，穿越停止線直接左轉美德街，屬於超越停止線進入
    路口範圍之情形，自符合「闖紅燈」之違規行為。
  ㈣綜上所述，原告違規事證明確，被告依法所為原處分並無違
    誤，原告訴請撤銷，為無理由，應予駁回。
六、本件事證已臻明確，兩造其餘主張及陳述，經核於判決結果
    不生影響，爰不逐一論列，附此敘明。
七、本件第一審裁判費為300 元，應由原告負擔，爰確定第一審
    訴訟費用額如主文第2 項所示。
據上論結，本件原告之訴為無理由，依行政訴訟法第237 條之7
、第98條第1 項前段、第237 條之8 第1 項，判決如主文。
中　　華　　民　　國　　111 　年　　9 　　月　　2 　　日
　　　　　　　　　行政訴訟庭　法　官　楊萬益
以上正本證明與原本無異。
如不服本判決，應於判決送達後20日內，向本院提出上訴狀並表
明上訴理由（原判決所違背之法令及其具體內容或依訴訟資料可
認為原判決有違背法令之具體事實），其未表明上訴理由者，應
於提出上訴後20日內向本院補提理由書（上訴狀及上訴理由書均
須按他造人數附繕本，如未按期補提上理由書，則逕予駁回上訴
），並應繳納上訴裁判費新臺幣750元。
中　　華　　民　　國　　111 　年　　9 　　月　　2 　　日
　　　　　　　　　　　　　　　書記官　林柏名